ACORDAO-COMPLETO-2529599

ACÓRDÃO 2418/2022 ATA 13/2022 - PRIMEIRA CÂMARA

VISTOS, relatados e discutidos estes autos, que tratam de ato inicial de aposentadoria emitido, no âmbito da Universidade Federal do Ceará, em favor do Sr. José Ivanildo Guimarães,
ACORDAM os Ministros do Tribunal de Contas da União, reunidos em sessão da Primeira Câmara, diante das razões expostas pelo Relator, com fundamento no art. 71, inciso III, da Constituição Federal e nos arts. 1º, inciso V, 39, inciso II, e 45 da Lei 8.443/1992, em:
9.1. considerar ilegal o ato de aposentadoria do Sr. José Ivanildo Guimarães, recusando seu registro;
9.2. dispensar o ressarcimento das quantias indevidamente recebidas, em boa-fé, pelo interessado, consoante o Enunciado 106 da Súmula de Jurisprudência deste Tribunal;
9.3. determinar à Universidade Federal do Ceará que:
9.3.1. faça cessar, no prazo de 15 (quinze) dias, contado a partir da ciência desta deliberação, os pagamentos decorrentes do ato impugnado, sob pena de responsabilidade solidária da autoridade administrativa omissa, consoante disposto nos arts. 71, inciso IX, da Constituição Federal e 262 do Regimento Interno desta Corte;
9.3.2. dê ciência desta deliberação ao interessado, alertando-o de que o efeito suspensivo proveniente da interposição de eventuais recursos, caso não providos, não o exime da devolução dos valores indevidamente percebidos após a notificação;
9.3.3. envie a esta Corte de Contas, no prazo de 30 (trinta) dias, por cópia, comprovante de que o interessado teve ciência desta deliberação;
9.4. esclarecer à unidade de origem, com supedâneo no art. 262, § 2º, do Regimento Interno, que a concessão considerada ilegal poderá prosperar mediante a emissão e o encaminhamento a este Tribunal de novo ato concessório, escoimado das irregularidades apontadas nestes autos.

Ato de aposentadoria emitido no âmbito da Universidade Federal do Ceará para fins de registro.

Primeira Câmara

Universidade Federal do Ceará.

3. Interessados/Responsáveis:
3.1. Interessado: José Ivanildo Guimarães (XXX.147.003-XX).

13.1. Ministros presentes: Walton Alencar Rodrigues (Presidente), Benjamin Zymler (Relator) e Vital do Rêgo.
13.2. Ministro-Substituto convocado: Augusto Sherman Cavalcanti.
13.3. Ministro-Substituto presente: Weder de Oliveira.

BENJAMIN ZYMLER

Adoto como relatório o parecer da unidade técnica, cujos termos são os seguintes:
"INTRODUÇÃO
Trata-se de ato de aposentadoria, submetido, para fins de registro, à apreciação do Tribunal de Contas da União (TCU) , de acordo com o art. 71, inciso III, da Constituição Federal.  O ato foi cadastrado e disponibilizado ao TCU por intermédio do Sistema e-Pessoal, na forma do art. 2º e 4º da Instrução Normativa TCU 78/2018.
O ato desse processo pertence às seguintes unidades:
Unidade emissora: Universidade Federal do Ceará.
Unidade cadastradora:  Universidade Federal do Ceará.
Subunidade cadastradora: Divisão de Provimento de Aposentadorias e Pensões.
EXAME TÉCNICO
Procedimentos aplicados
Os procedimentos para exame, apreciação e registro de atos de pessoal encontram-se estabelecidos na Instrução Normativa TCU 78/2018 e na Resolução TCU 206/2007. Essas normas dispõem que os atos de pessoal disponibilizados por meio do e-Pessoal devem ser submetidos previamente a críticas automatizadas, com base em parâmetros predefinidos.
As críticas das informações cadastradas na etapa de coleta do ato foram elaboradas e validadas levando-se em conta as peculiaridades de cada ato. Os itens verificados nessa etapa são inerentes a dados cadastrais, fundamentos legais, mapa de tempo, ficha financeira, assim como eventuais ocorrências de acumulação. Trata-se de verificações abrangentes, minuciosas e precisas e sem a necessidade de ação humana e, portanto, menos suscetível a falhas. As críticas aplicadas estão discriminadas no sistema, no Menu e-Pessoal, opção "Crítica", que podem ser acessadas mediante concessão de perfil específico a servidores do TCU responsáveis pela análise.
Além das críticas automatizadas, há verificação humana adicional no caso de haver alertas do sistema ou informações não formatadas, como esclarecimentos do gestor ou do controle interno.  
As críticas também consideram os registros do Sistema Integrado de Administração de Recursos Humanos (Siape) . O Siape disponibiliza informações atualizadas sobre as parcelas que integram os proventos, diferentemente, portanto, do e-Pessoal, que informa as parcelas no momento do registro do ato. 
Essa confrontação com o Siape fornece uma visão atual e verdadeira da situação, o que permite descaracterizar irregularidades e inconsistências que, embora constantes do e-Pessoal, já foram corrigidas.
As verificações detectadas no ato encontram-se discriminadas na aba de pendências do ato no sistema e-Pessoal, bem como no espelho do ato contemplado por esta instrução.
Exame das Constatações
Ato: 107306/2019 - Inicial - Interessado: JOSE IVANILDO GUIMARAES - CPF: XXX.147.003-XX
Parecer do Controle Interno: considerar o ato Legal com esclarecimentos. Justificativa:  Considerando a determinação do item 9.1.1 do Acórdão 4810/2016-TCU-Segunda Câmara, de 25/04/2016, e o encaminhamento do ato a este Controle Interno em 02/09/2019, frente ao prazo estabelecido no Acórdão, ressalve-se o cômputo da parcela judicial relativa ao percentual de 28,86%, cujo valor inicial de R$ 216,77, implantado na folha de abril de 2003, evoluiu para os R$ 436,13 computados ao benefício, a despeito da orientação da jurisprudência do item 9.2.1.2 do Acórdão 2161/2005-TCU-Plenário, quanto à absorção de rubricas judicias em face das estruturas remuneratórias supervenientes, restando à UFCE promover os acertos cadastrais e financeiros cabíveis.
Constatações e análises:
0. O Controle interno emitiu parecer pela legalidade com esclarecimentos.
Justificativa do Gestor de Pessoal: Não há. Verificação efetuada no âmbito do TCU.
Análise do Controle Interno:  Não há. Verificação efetuada no âmbito do TCU.
Análise da Equipe Técnica: Legal
Os esclarecimentos apontados pelo Controle Interno são irrelevantes para a análise da legalidade do ato ou já foram analisados em crítica específica do e-Pessoal.
0. Houve o registro de pelo menos uma rubrica com 'Denominação para análise pelo TCU = Decisão judicial (01011 - DECISAO JUDICIAL TRAN JUG AT (Decisão judicial - Outros) - R$ 436,13) .
Justificativa do Gestor de Pessoal: Não há. Verificação efetuada no âmbito do TCU.
Análise do Controle Interno:  Não há. Verificação efetuada no âmbito do TCU.
Análise da Equipe Técnica: Ilegal
Trata-se de parcela remuneratória paga com base em decisão judicial proferida no âmbito do Mandado de Segurança nº 96.2706-4 que tramitou na 1ª Vara Federal do Ceará, onde o Sindicato da categoria obteve decisão judicial favorável em favor de seus filiados no sentido de que seja pago o percentual de 28,86%, referente ao reajuste concedido exclusivamente aos militares pelas Leis 8.622/1993 e 8.627/1993, posteriormente estendido aos servidores civis pela Medida Provisória 1.704/1998.
Consoante Acórdão 1614/2019-TCU-Plenário, de relatoria da Ministra Ana Arraes, devem ser absorvidas ou eliminadas da estrutura remuneratória dos servidores públicos federais, conforme o caso, o pagamento das seguintes rubricas judiciais: a) Plano Bresser (reajuste de 26,06%, referente à inflação de junho de 1987) ; b) URP de abril e maio de 1988 (16,19%) ; c) Plano Verão (URP de fevereiro de 1989, com o índice de 26,05%) ; d) Plano Collor (1990, com o índice de 84,32%) ; e) incorporação de horas extras; f) vantagem pessoal do art. 5º do Decreto 95.689/1988, concedida com o fito de evitar o decesso remuneratório em razão do reenquadramento de docentes e técnicos administrativos no Plano Único de Classificação e Retribuição de Cargos e Empregos; g) percentual de 28,86%, referente ao reajuste concedido exclusivamente aos militares pelas Leis 8.622/1993 e 8.627/1993, posteriormente estendido aos servidores civis pela Medida Provisória 1.704/1998; h) percentual de 3,17%, em função de perda remuneratória decorrente da aplicação errônea dos critérios de reajuste em face da URV (referente ao Plano Real) ; e i) percentual de 10,8%, concedido exclusivamente para proventos de aposentadoria e pensão civil.
Assim, a manutenção de pagamentos relativos a essas vantagens apenas seria admissível se fosse necessário assegurar, imediatamente após a transposição ao Regime Jurídico Único (RJU) , a irredutibilidade da remuneração. Nessa hipótese, a vantagem seria paga sob a forma de VPNI e paulatinamente compensada nos aumentos subsequentes conferidos ao funcionalismo, até seu completo desaparecimento. Nesse sentido foi o Acórdão 3787/2020-TCU-Primeira Câmara, de relatoria do Ministro Vital do Rêgo.
No caso concreto, após a transposição ao RJU, diversas leis reestruturaram a carreira do servidor, tais como as Leis 11.091/2005, 12.702/2012 e 13.327/2016.
Assim, entende-se que não há respaldo legal para manutenção do pagamento do percentual de 28,86%, após a transposição ao RJU e das citadas leis que reestruturaram a carreira.
Percebe-se que a decisão judicial supracitada perdeu seu objeto após a transposição do RJU e das citadas leis, não havendo razão para que se mantenha o pagamento do percentual de 28,86%.
O quadro resumo de ocorrências e, quando for o caso, o detalhamento da norma legal e da jurisprudência para as inconsistências acima elencadas encontra-se no anexo II dessa instrução. 
Encaminhamento do ato:
Considerar ILEGAL e recusar registro do ato de Aposentadoria de JOSE IVANILDO GUIMARAES do quadro de pessoal do órgão/entidade Universidade Federal do Ceará, com base nos arts. 71, inciso III, da Constituição Federal, 1º, inciso V, e 39, inciso II, da Lei 8.443/1992 e 260, § 1º, do Regimento Interno.
Com fulcro no art. 262, caput, do Regimento Interno deste Tribunal, determinar ao órgão/entidade Universidade Federal do Ceará que:
emita novo ato, livre da irregularidade ora apontada, em substituição ao ato de Aposentadoria de JOSE IVANILDO GUIMARAES, submetendo-o à nova apreciação por este Tribunal, na forma do artigo 260, caput, também do Regimento.
dispense a devolução dos valores indevidamente recebidos de boa-fé até a data da ciência do órgão/entidade Universidade Federal do Ceará, do acórdão que vier a ser proferido, com base no Enunciado 106 da Súmula da Jurisprudência do TCU.
no prazo de trinta dias, contados da ciência da decisão, envie a este Tribunal documentos comprobatórios de que o interessado cujo ato foi impugnado está ciente do julgamento deste Tribunal.
dê ciência, no prazo de quinze dias, contados da notificação, do inteiro teor desta deliberação ao interessado, alertando-o de que o efeito suspensivo proveniente da interposição de eventuais recursos junto ao TCU não o exime da devolução dos valores percebidos indevidamente, caso o recurso não seja provido.
promova a exclusão, no prazo 15 (quinze) dias, contados a partir da ciência desta deliberação, sujeitando-se a autoridade administrativa omissa à responsabilidade solidária, da rubrica apontada em face de manifesta ilegalidade, uma vez que o seu pagamento não encontra respaldo na jurisprudência deste Tribunal.
CONCLUSÃO
A abrangência e a profundidade das verificações levadas a efeito fundamentam convicção de que o ato 107306/2019 pode ser apreciado pela ilegalidade, em razão das irregularidades apontadas no item Exame das Constatações desta instrução, que representam afronta à legislação e à jurisprudência de referência
PROPOSTA DE ENCAMINHAMENTO
Ante o exposto, com fundamento no art. 71, inciso III, da Constituição Federal, no art. 1º, inciso V, e art. 39, incisos I e II, da Lei 8.443/1992, no art. 260 do Regimento Interno do Tribunal de Contas da União, propõe-se: 
Considerar ILEGAL e recusar registro do ato de Aposentadoria de JOSE IVANILDO GUIMARAES do quadro de pessoal do órgão/entidade Universidade Federal do Ceará, com base nos arts. 71, inciso III, da Constituição Federal, 1º, inciso V, e 39, inciso II, da Lei 8.443/1992 e 260, § 1º, do Regimento Interno.
Com fulcro no art. 262, caput, do Regimento Interno deste Tribunal, determinar ao órgão/entidade Universidade Federal do Ceará que: 
promova a exclusão, no prazo 15 (quinze) dias, contados a partir da ciência desta deliberação, sujeitando-se a autoridade administrativa omissa à responsabilidade solidária, da rubrica apontada em face de manifesta ilegalidade, uma vez que o seu pagamento não encontra respaldo na jurisprudência deste Tribunal.
no prazo de trinta dias, contados da ciência da decisão, envie a este Tribunal documentos comprobatórios de que o interessado cujo ato foi impugnado está ciente do julgamento deste Tribunal.
emita novo ato, livre da irregularidade ora apontada, em substituição ao ato de Aposentadoria de JOSE IVANILDO GUIMARAES, submetendo-o à nova apreciação por este Tribunal, na forma do artigo 260, caput, também do Regimento.
dispense a devolução dos valores indevidamente recebidos de boa-fé até a data da ciência do órgão/entidade Universidade Federal do Ceará, do acórdão que vier a ser proferido, com base no Enunciado 106 da Súmula da Jurisprudência do TCU.
dê ciência, no prazo de quinze dias, contados da notificação, do inteiro teor desta deliberação ao interessado, alertando-o de que o efeito suspensivo proveniente da interposição de eventuais recursos junto ao TCU não o exime da devolução dos valores percebidos indevidamente, caso o recurso não seja provido."
2.	O Ministério Público junto a esta Corte de Contas manifestou-se de acordo com a proposta formulada pela unidade técnica.
	É o Relatório.

não há.

Procuradora-Geral Cristina Machado da Costa e Silva.

APOSENTADORIA. PAGAMENTO DA PARCELA RELATIVA AOS 28,86% POR FORÇA DE DECISÃO JUDICIAL TRANSITADA EM JULGADO. IMPLANTAÇÃO ADMINISTRATIVA DA VANTAGEM POR MEDIDA PROVISÓRIA. BIS IN IDEM . ABSORÇÃO DA PARCELA POR LEIS SUPERVENIENTES À DECISÃO JUDICIAL TRANSITADA EM JULGADO. INOCORRÊNCIA DE VIOLAÇÃO DA COISA JULGADA. ILEGALIDADE. NEGATIVA DE REGISTRO.

APOSENTADORIA (APOS)

Secretaria de Fiscalização de Integridade de Atos e Pagamentos de Pessoal e de Benefícios Sociais (Sefip).

Em julgamento, ato inicial de aposentadoria emitido, no âmbito da Universidade Federal do Ceará, em favor do Sr. José Ivanildo Guimarães, ex-ocupante do cargo de auxiliar de agropecuária.
2.	Instruindo o feito, a Sefip manifesta-se pela negativa de registro do ato, por considerar que "não há respaldo legal para manutenção do pagamento do percentual de 28,86%, após a transposição ao RJU e das citadas leis que reestruturaram a carreira. Percebe-se que a decisão judicial supracitada perdeu seu objeto após a transposição do RJU e das citadas leis, não havendo razão para que se mantenha o pagamento do percentual de 28,86%".
3.	O Ministério Público junto a esta Corte de Contas anuiu à proposta formulada pela unidade técnica.
4.	Acompanho as conclusões dos pareceres, por seus fundamentos, sem prejuízo de tecer as seguintes considerações.
5.	A parcela relativa ao percentual de 28,86%, ora questionada, corresponde a reajuste salarial concedido, originalmente, apenas aos servidores militares pela Lei 8.627/1993 e, posteriormente, estendido aos servidores civis pela Medida Provisória nº 1.704, de 30/6/1998, seguidamente reeditada, com alterações, até a Medida Provisória nº 2.169-43, de 24/8/2001.
6.	Essa medida provisória, sem instituir uma parcela remuneratória calculada permanentemente como um percentual sobre o vencimento do servidor, garantiu apenas o pagamento, em rubrica específica, de uma vantagem cujo valor, ainda que sujeito a futuros reajustes gerais concedidos aos servidores públicos, seria apurado uma única vez, aplicando-se, sobre os vencimentos de 1º de janeiro de 1993, o percentual resultante da diferença entre o índice de 28,86% e os acréscimos percentuais decorrentes da aplicação da Lei 8.627/1993. Veja-se, a propósito, o teor da MP 1.704/1998:
"Art. 1º. Fica estendida aos servidores públicos civis da Administração direta, autárquica e fundacional do Poder Executivo Federal a vantagem de vinte e oito vírgula oitenta e seis por cento, objeto da decisão do Supremo Tribunal Federal assentada no julgamento do Recurso Ordinário no Mandado de Segurança nº 22.307-7 - Distrito Federal, com a explicitação contida no acórdão dos embargos de declaração.
Art. 2º. A vantagem de que trata o art. 1º será devida, a partir de 1º de janeiro de 1993, aos ocupantes dos cargos e carreiras relacionados nas tabelas constantes dos anexos da Lei nº 8.622, de 19 de janeiro de 1993.
§ 1º. O disposto no caput aplica-se igualmente aos ocupantes de cargos e carreiras decorrentes da transformação dos ali referenciados ou daqueles criados após a edição da Lei nº 8.627, de 19 de fevereiro de 1993, cujas tabelas de vencimento correspondam à estabelecida no anexo II da Lei nº 8.460, de 17 de setembro de 1992, e alterações posteriores.
§ 2º. O percentual referido no art. 1º, deduzidos os acréscimos percentuais decorrentes da aplicação da Lei nº 8.627, de 1993, incidirá sobre os vencimentos dos servidores.
§ 3º. Os valores resultantes da aplicação do disposto no § 2º serão pagos mediante rubrica específica e estarão sujeitos aos futuros reajustes gerais concedidos aos servidores públicos."
7.	O texto da aludida medida provisória deixa certa a preocupação do legislador em não perpetuar o pagamento da vantagem sob a forma de percentual. Para tanto, é constituída uma vantagem pessoal, sujeita apenas aos índices de reajustes gerais concedidos aos servidores públicos, deduzindo-se o aumento anteriormente concedido pela própria Lei 8.627/1993.
8.	Antes, porém, da edição da referida medida provisória, diversas categorias de servidores públicos ingressaram com ações judiciais para restabelecer a paridade entre civis e militares, conforme anteriormente previsto na Constituição Federal de 1988. Após grande controvérsia entre decisões de primeira instância, que deram origem a outras tantas medidas recursais, foi consolidado entendimento dos Tribunais Superiores no sentido de que:
"Diante da determinação inserta no art. 37, X, da Constituição Federal, a Lei nº 8.627/93, ao disciplinar sobre a revisão geral de remuneração dos servidores públicos, não poderia determinar reajuste apenas para os militares, impondo-se a sua extensão aos servidores públicos civis." (STJ - REsp 132.770/CE; STF - RMS 22.307-7/DF) .
9.	Outros não foram os entendimentos adotados pelos órgãos administrativos do Poder Judiciário, do Poder Legislativo e por este Tribunal de Contas, posteriormente avalizados por decisões judiciais, que determinaram, desde o primeiro momento, a extensão do diferencial de 28,86% aos seus servidores. Atualmente, tal entendimento está plenamente consolidado, tanto que foi editada a já mencionada medida provisória, instando o Poder Executivo a efetuar o pagamento das importâncias devidas.
10.	Importante anotar que a medida provisória, como visto, não criou uma gratificação a ser calculada permanentemente como um percentual sobre os vencimentos dos servidores, mas, tão somente lhes assegurou a aplicação do percentual de 28,86% aos vencimentos de 1º de janeiro de 1993 e os reflexos desse reajuste, inclusive mediante compensações de outros aumentos, a serem pagos em rubrica específica sujeita apenas aos reajustes gerais do funcionalismo.
11.	Dessa forma, nos casos que envolvam o pagamento da parcela relativa aos 28,86%, o TCU limita-se a determinar ao órgão que pague a vantagem decorrente de sentença judicial concessiva de extensão de aumento anteriormente destinado a militares, pelas Leis 8.622/1993 e 8.627/1993, como vantagem pessoal nominalmente identificada, e não calculada como percentual de 28,86% incidente sobre as demais rubricas do contracheque. Outro não é, aliás, o comando dos §§ 2º e 3º do art. 2º da Medida Provisória 2.169-43.
12.	Nas deliberações deste Tribunal proferidas a partir de 2006, solidificou-se o entendimento segundo o qual deve ser considerado ilegal o pagamento do reajuste na forma de percentual incidente sobre parcelas que compõem a remuneração, sendo legítimo, porém, o seu pagamento na forma de vantagem decorrente da aplicação de percentual sobre os vencimentos dos servidores de janeiro de 1993, calculado nos termos da respectiva legislação (Acórdão 1276/2006-TCU-Primeira Câmara, e 565/2006, 1.233/2006 e 1.593/2006, todos da 2ª Câmara) .
13.	Mesmo antes, em dezembro de 2005, foi prolatado o Acórdão 2.161-Plenário, no qual o TCU determinou à Secretaria de Recursos Humanos do então Ministério do Planejamento, Orçamento e Gestão (SRH/MP) que alterasse o sistema Siape a fim de que as rubricas referentes às sentenças judiciais fossem pagas em valores nominais, e não com base na aplicação contínua e automática de percentuais parametrizados sobre todas as parcelas salariais do servidor, bem como recalculasse, em cada caso, o valor nominal deferido por sentença judicial relativa a planos econômicos, de tal forma que a quantia inicial seja apurada, quando possível, na data do provimento jurisdicional, limitando-se essa revisão ao prazo de 5 anos anteriores.
14.	O TCU, portanto, não busca desconstituir as decisões judiciais proferidas acerca da matéria, mas, sim, questiona a forma pela qual foi implementado o pagamento da referida parcela, forma essa que se dá por meio de edição de atos administrativos que necessariamente devem ter por suporte de validade o que restou estritamente decidido nas decisões judiciais.
15.	Tem-se, assim, que não se mostra legítima a percepção da rubrica "DECISÃO JUDICIAL TRAN JUG AP", que serviu de base de cálculo para a aposentadorias ora em julgamento, pois, se o ex-servidor se beneficiou do percentual relativo aos 28,86% em virtude da incidência da coisa julgada, é certo que não poderia perceber a mesma vantagem em decorrência da extensão contida na MP 1.704/1998, sob pena de violação do princípio constitucional do non bis in idem. É dizer, o pagamento da vantagem relativa aos 28,86% não pode ser feito em duplicidade ao servidor.
16.	Outrossim, é de se verificar que a decisão judicial que assegurou a percepção dos 28,86% teve seus efeitos exauridos com a absorção da vantagem reconhecida judicialmente por leis posteriores ao seu trânsito em julgado e que, por óbvio, não foram abrangidas pelo instituto da coisa julgada. Verifica-se, assim, que não se pretende rescindir qualquer decisão judicial, mas, tão somente, apreciar a ilegalidade de ato administrativo que extrapolou os limites da decisão judicial transitada em julgado.
17.	A questão ora em debate, desse modo, também pode ser resolvida levando-se em consideração a alteração do regime remuneratório do servidor por lei superveniente à sentença transitada em julgado que teria assegurado ao servidor a percepção de determinada vantagem. Tal matéria foi recentemente pacificada pelo Supremo Tribunal Federal, que assim decidiu em repercussão geral:
"CONSTITUCIONAL. PROCESSUAL CIVIL. SENTENÇA AFIRMANDO DIREITO À DIFERENÇA DE PERCENTUAL REMUNERATÓRIO, INCLUSIVE PARA O FUTURO. RELAÇÃO JURÍDICA DE TRATO CONTINUADO. EFICÁCIA TEMPORAL. CLÁUSULA REBUS SIC STANTIBUS. SUPERVENIENTE INCORPORAÇÃO DEFINITIVA NOS VENCIMENTOS POR FORÇA DE DISSÍDIO COLETIVO. EXAURIMENTO DA EFICÁCIA DA SENTENÇA. 
1. A força vinculativa das sentenças sobre relações jurídicas de trato continuado atua rebus sic stantibus: sua eficácia permanece enquanto se mantiverem inalterados os pressupostos fáticos e jurídicos adotados para o juízo de certeza estabelecido pelo provimento sentencial. A superveniente alteração de qualquer desses pressupostos (a) determina a imediata cessação da eficácia executiva do julgado, independentemente de ação rescisória ou, salvo em estritas hipóteses previstas em lei, de ação revisional, razão pela qual (b) a matéria pode ser alegada como matéria de defesa em impugnação ou em embargos do executado.
2. Afirma-se, nessa linha de entendimento, que a sentença que reconhece ao trabalhador ou servidor o direito a determinado percentual de acréscimo remuneratório deixa de ter eficácia a partir da superveniente incorporação definitiva do referido percentual nos seus ganhos. 
3. Recurso extraordinário improvido."  (RE 596.663/RJ, Relator p/ acórdão Ministro Teori Zavascki, in DJe 26/11/2014) .
18.	Desse modo, por todos os fundamentos anteriormente expostos, mostra-se ilegítima a percepção da rubrica referente ao pagamento da parcela de 28,86% por força de determinação judicial.
Ante o exposto, VOTO por que o Tribunal adote a deliberação que ora submeto a este Colegiado.
TCU, Sala das Sessões, em 3 de maio de 2022.
BENJAMIN ZYMLER 
Relator